ko: 마운트/스탠드 기능: 360도 회전; AI 기반; 조절식 각도; 가변 치수; 미끄럼 방지 베이스; 케이블 정리; 접이식; 쉬운 설치; 접이식; 전동식 작동; 이동식; 퀵 릴리스; 원격 제어; 개폐식; 충격 방지; 스위블; 길이 조정 가능; 틸트 기능; 진동 감소; 내후성; 기타
de: Halterungs-/Ständerfunktionen: 360-Grad-Drehung; KI-gestützt; Verstellbare Neigung; Einstellbare Abmessungen; Antirutschboden; Kabelmanagement; Zusammenklappbar; Einfache Installation; Klappbar; Motorbetrieb; Tragbar; Schnellverschluss; Fernsteuerung; Einklappbar; Stoßfest; Wirbel; Teleskopisch; Neigungsfunktion; Schwingungsreduktion; Wetterresistent; Sonstiges
bg-BG: Характеристики за монтаж/стойка: Завъртане на 360 градуса; Задвижван от AI; Регулируем ъгъл; Регулируеми размери; Основа против приплъзване; Управление на кабелите; Прибираща се; Лесна за монтаж; Сгъваема; Моторизирана работа; Преносима; Бързо освобождаване; Дистанционно управление; Прибиращ се; Удароустойчив; Въртяща се; Телескопична; Функция за накланяне; Намаляване на вибрациите; Устойчива на атмосферни влияния; Други
fi: Kiinnityksen/telineen ominaisuudet: 360 asteen kierto; Tekoälyllä toimiva; Säädettävä kulma; Säädettävät mitat; Liukumaton pohja; Kaapelihallinta; Kokoontaitettava; Helppo asentaa; Taitettava; Moottoroitu toiminta; Siirrettävät; Pikavapautus; Kauko-ohjain; Sisäänvedettävä; Iskunkestävä; Kääntyvä; Teleskooppinen; Kallistustoiminto; Tärinän vaimennus; Säänkestävä; Muu
sl-SI: Funkcije za pritrditev/stojalo: 360 stopinjsko vrtenje; Poganja UI; Nastavljiv kot; Prilagodljive dimenzije; Protizdrsna podlaga; Upravljanje kablov; Zložljivo; Enostavno za namestitev; Zložljivo; Motorizirano delovanje; Prenosno; Hitra sprostitev; Daljinsko upravljanje; Izvlečno; Odporno na udarce; Vrtljivo; Teleskopska; Funkcija nagiba; Zmanjšanje vibracij; Odporno na vremenske vplive; Drugo
hr-HR: Značajke nosača/stalka: Rotacija od 360 stupnjeva; Pokreće umjetna inteligencija; Podesivi kut; Podesive dimenzije; Protuklizna baza; Upravljanje kabelima; Produljivo; Jednostavno postavljanje; Sklopivo; Motorizirani rad; Prijenosno; Brzo otpuštanje; Upravljanje na daljinu; Na uvlačenje; Otporno na udarce; Zakretno; Teleskopsko; Funkcija nagiba; Smanjenje vibracija; Otporno na vremenske uvjete; Ostalo
zh-CN: 底座/支架特点: 360 度旋转; AI 赋能; 可调角度; 可调节尺寸; 防滑底座; 电缆/电线整理; 可折叠; 易于安装; 折叠式; 电动操作; 便携式; 快拆装置; 远程控制; 可伸缩; 防震; 旋转式; 伸缩式; 倾斜功能; 减振; 耐气候; 其他
fr: Caractéristiques du support: Rotation à 360 degrés; Doté d’une IA; Angle réglable; Dimensions réglables; Base antidérapante; Gestion de câbles; Pliable; Facile à installer; Pliable; Fonctionnement motorisé; Portable; Relâchement rapide; Télécommande; Rétractable; Antichocs; Pivot; Télescopique; Fonction d’inclinaison; Réduction des vibrations; Résistant aux intempéries; Autre
da: Monterings-/stativfunktioner: 360-graders rotation; AI-drevet; Justerbar vinkel; Justerbare dimensioner; Skridsikker bund; Kabelstyring; Sammenklappelig; Nem at installere; Sammenfoldelig; Motoriseret drift; Transportabel; Hurtig udløsning; Fjernbetjening; Udtrækkelig; Stødsikker; Drejelig; Teleskopisk; Vippefunktion; Vibrationsreduktion; Vejrbestandig; Andet
es: Características de montaje/soporte: Rotación de 360 grados; Con tecnología de IA; Ángulo regulable; Dimensiones regulables; Base antideslizante; Organización de cables; Plegable; Fácil de instalar; Plegable; Funcionamiento motorizado; Portátil; Liberación rápida; Control remoto; Retráctil; A prueba de golpes; Giratorio; Telescópicos; Función de inclinación; Reducción de las vibraciones; Resistente a la intemperie; Otros
tr: Montaj/Stand özellikleri: 360 derece dönüş açısı; Yapay zeka destekli; Ayarlanabilir açı; Ayarlanabilir boyutlar; Kaydırmaz taban; Kablo yönetimi; Katlanır; Kurulumu kolay; Katlanabilir; Motorlu çalışma; Taşınabilir; Hızlı açılır; Uzaktan kumanda; Geri çekilebilir; Darbeye dayanıklı; Tablalı; Teleskopik; Eğim işlevi; Titreşim azaltma; Hava koşullarına dayanıklı; Diğer
vi: Tính năng giá lắp/chân đế: Xoay 360 độ; Hỗ trợ bởi AI; Điều chỉnh được góc; Kích thước có thể điều chỉnh; Đế chống trượt; Quản lý cáp; Có thể thu gọn; Dễ lắp đặt; Có thể gập lại; Vận hành bằng mô tơ; Xách tay; Tháo lắp nhanh; Điều khiển từ xa; Có thể thu vào; Chống sốc; Lốp xoay; Ống lồng; Chức năng nghiêng; Giảm rung; Chịu được thời tiết; Khác
zh-TW: 安裝/支架功能: 360 度旋轉; AI 驅動; 角度可調; 可調尺寸; 防滑底座; 電纜管理; 折疊式; 易於安裝; 可折疊; 電動操作; 可攜式; 快拆; 遠端控制; 可伸縮; 防震; 萬向型; 伸縮式; 傾斜功能; 減振; 耐候; 其他
nl: Kenmerken montagestandaard/standaard: 360 graden draaibaar; AI-aangedreven; Verstelbare hoek; Verstelbare afmetingen; Antislipbasis; Kabels wegwerken; Inklapbaar; Eenvoudig te installeren; Inklapbaar; Gemotoriseerde bediening; Draagbaar; Snelle ontkoppeling; Afstandsbediening; Uitschuifbaar; Schokbestendig; Draaibaar; Uitschuifbaar; Kantelfunctie; Reductie van trillingen; Weersbestendig; Andere
it: Funzionalità di montaggio/supporto: Rotazione di 360°; Alimentato dall'intelligenza artificiale; Angolatura regolabile; Dimensioni regolabili; Base antiscivolo; Gestione dei cavi; Richiudibile; Facile da installare; Pieghevole; Funzionamento motorizzato; Portatile; Sgancio rapido; Telecomando; Retrattile; Antiurto; Girevole; Telescopico; Funzione di inclinazione; Riduzione delle vibrazioni; Resistente agli agenti atmosferici; Altro
ru: Особенности крепления/подставки: Вращение на 360 градусов; На базе ИИ; Регулируемый угол; Регулируемые размеры; Нескользящее основание; Прокладка кабелей; Разборный; Простая установка; Складной; Моторизованный; Портативный; Быстросъемный; Дистанционное управление; Выдвижной; Ударопрочность; Поворотный; Телескопический; Функция наклона; Снижение вибрации; Погодостойкий; Другой
sv: Monterings-/stativfunktioner: 360 graders rotation; AI-driven; Justerbar vinkel; Justerbara mått; Halkfri yta; Kabelhantering; Hopfällbar; Lätt att installera; Vikbar; Motoriserad drift; Bärbar; Snabbkoppling; Fjärrkontroll; Hopfällbart; Stötsäker; Snurra; Teleskopisk; Tiltfunktion; Vibrationsreducering; Vattentålig; Annat
hu: Tartó/állvány jellemzői: 360 fokban elforgatható; AI-alapú; Állítható szög; Állítható méretek; Csúszásmentes alap; Kábelkezelés; Összecsukható; Egyszerűen összeszerelhető; Összehajtható; Motoros működés; Hordozható; Gyorskioldó; Távvezérlés; Visszahúzható; Ütésálló; Elforgatható; Teleszkópos; Döntés funkció; Rezgéscsökkentés; Időjárásálló; Egyéb
lt-LT: Laikiklio / stovo savybės: 360 laipsnių sukimas; Veikia DI pagrindu; Reguliuojamas kampas; Reguliuojami matmenys; Neslystantis pagrindas; Kabelių tvarkymas; Sutraukiamas; Lengvai tvirtinamas; Sulankstomas; Motorinis veikimas; Nešiojamas; Greitai atlaisvinamas; Nuotolinis valdymas; Ištraukiamas; Atsparus smūgiams; Sukamas; Teleskopinis; Pakreipimo funkcija; Vibracijos mažinimas; Atsparus oro sąlygoms; Kita
en: Mount/Stand features: 360 degree rotation; AI-powered; Adjustable angle; Adjustable dimensions; Anti-slip base; Cable management; Collapsible; Easy to install; Foldable; Motorized operation; Portable; Quick release; Remote control; Retractable; Shockproof; Swivel; Telescopic; Tilt function; Vibration reduction; Weather resistant; Other
cs: Vlastnosti držáku/stojanu: Otáčení o 360 stupňů; S umělou inteligencí; Nastavitelný úhel; Nastavitelné rozměry; Protiskluzová základna; Uspořádání kabelů; Skládací; Snadná instalace; Skládací; Motorizovaný provoz; Přenosné; Rychloupínací; Dálkové ovládání; Zatahovací; Nárazuvzdorný; Otočná; Teleskopická; Funkce naklonění; Snížení vibrací; Odolnost vůči počasí; Jiné
sk-SK: Vlastnosti držiaka/stojanu: Otáčanie o 360 stupňov; Podporovaný umelou inteligenciou; Nastaviteľný uhol; Nastaviteľné rozmery; Protišmyková základňa; Správa káblov; Skladací; Jednoduchá inštalácia; Sklopný; Motorizovaná prevádzka; Prenosný; Rýchle uvoľnenie; Diaľkové ovládanie; Sklopný; Nárazuvzdorný; Otočný; Teleskopický; Funkcia naklonenia; Zníženie vibrácií; Odolný voči počasiu; Iné
el: Χαρακτηριστικά στηρίγματος/βάσης: Περιστροφή 360 μοιρών; Με τεχνολογία ΑΙ; Ρυθμιζόμενη γωνία; Ρυθμιζόμενες διαστάσεις; Αντιολισθητική βάση; Διαχείριση καλωδίων; Πτυσσόμενο; Εύκολο στην τοποθέτηση; Αναδιπλούμενο; Μηχανοκίνητη λειτουργία; Φορητό; Γρήγορη αποδέσμευση; Τηλεχειρισμός; Ανασυρόμενη; Αντικραδασμικό; Περιστροφή; Τηλεσκοπική; Λειτουργία κλίσης; Μείωση κραδασμών; Ανθεκτικό στις καιρικές συνθήκες; Άλλο
pt-PT: Características de montagem/suporte: Rotação de 360 graus; Alimentado por IA; Ângulo ajustável; Dimensões ajustáveis; Base antiderrapante; Gestão de cabos; Colapsável; Fácil de instalar; Dobrável; Operação motorizada; Portáteis; Mecanismo de libertação rápida; Controlo remoto; Retrátil; À prova de choque; Torniquete; Telescópico; Função de inclinação; Redução de vibração; Resistente ao tempo; Outro
ro-RO: Caracteristici suport/stativ: Rotire 360 de grade; Pe bază de AI; Unghi reglabil; Dimensiuni reglabile; Bază antiderapantă; Gestionarea cablurilor; Articulat; Ușor de instalat; Pliabil; Funcționare motorizată; Portabil; Eliberare rapidă; Telecomandă; Retractabil; Rezistență la șocuri; Pivotare; Telescopic; Funcție de înclinare; Vibrații; Rezistență la intemperii; Altele
pt-BR: Recursos de montagem/suporte: Rotação de 360 graus; Com IA; Ângulo ajustável; Dimensões ajustáveis; Base antiderrapante; Gerenciamento de cabos; Dobrável; Fácil de instalar; Dobrável; Operação motorizada; Portátil; Desengate rápido; Controle remoto; Retrátil; À prova de choque; Giratório; Telescópico; Função de inclinação; Redução de vibração; Resistente ao clima; Outro
ja: マウント/スタンド機能: 360度回転; AI搭載; 角度調整可能; 調整可能な寸法; 滑り止めベース; ケーブル管理; 折りたたみ可能; 取り付けやすい; 折りたたみ式; 電動操作; ポータブル; クイックリリース; リモコン; 格納式; 耐衝撃; スイベル; テレスコピック; チルト機能; 振動低減; 耐候性; その他
nb: Monterings-/stativfunksjoner: 360 graders rotasjon; KI-drevet; Regulerbar vinkel; Justerbare mål; Antisklibase; Kabelhåndtering; Sammenleggbar; Enkel å installere; Sammenleggbar; Motorisert drift; Bærbar; Hurtigutløser; Fjernkontroll; Uttrekkbar; Støtsikker; Svingbar; Teleskop; Vippefunksjon; Vibrasjonsreduksjon; Værbestandig; Annen
th: คุณลักษณะของอุปกรณ์ยึด/ขาตั้ง: การหมุน 360 องศา; ขับเคลื่อนด้วย AI; ปรับมุมได้; ปรับขนาดได้; ฐานกันลื่น; การจัดการเคเบิล; พับเก็บได้; ติดตั้งไม่ยาก; แบบพับได้; การทำงานแบบใช้มอเตอร์; แบบพกพา; เพลทฐานแบบติดตั้งรวดเร็ว; รีโมตควบคุม; แบบพับเก็บได้; กันกระแทก; ล้อเลื่อน; ยืดหดได้; ฟังก์ชันการเอียงหัวบรัช; ลดการสั่นสะเทือน; ทนต่อสภาพอากาศ; อื่นๆ
pl: Charakterystyka stojaka/montażu: Obrót o 360 stopni; Obsługiwany przez sztuczną inteligencję; Regulowany kąt; Regulowane wymiary; Antypoślizgowa baza; Zarządzanie kablami; Składana; Łatwa do instalacji; Składane; Praca z napędem silnikowym; Przenośny; Szybkozamykacz; Zdalne sterowanie; Zwijany; Wstrząsoodporny; Rotacja; Teleskopowa; Funkcja przechyłu; Redukcja drgań; Odporny na warunki atmosferyczne; Pozostałe